【裁判字號】    98,訴,1042
【裁判日期】    980717
【裁判案由】    違反槍砲彈藥刀械管制條例
【裁判全文】
臺灣彰化地方法院刑事判決              98年度訴字第1042號
公  訴  人  臺灣彰化地方法院檢察署檢察官
被      告  甲○○
                    （現另案於臺灣彰化監獄彰化分監執行）
上列被告因違反槍砲彈藥刀械管制條例案件，經檢察官提起公訴
（98年度偵字第2870號），本院依簡式審判程序判決如下：
    主  文
甲○○犯非法寄藏槍砲之主要零件罪，累犯，處有期徒刑壹年陸
月，併科罰金新臺幣參萬元，罰金如易服勞役，以新臺幣壹仟元
折算壹日；扣案之土造金屬槍管壹支、子彈伍顆及夾鍊袋壹個均
沒收。
    事  實
一、甲○○曾因妨害公務案件，經臺灣臺東地方法院以90年度訴
    字第203號判決，判處有期徒刑1年2月確定，而其入監執行
    後，於民國94年1月28日執行完畢。詎仍不知悔改，明知槍
    管為槍砲之主要組成零件，以及子彈均係管制之違禁物品，
    非經許可，不得持有、寄藏，竟仍基於非法寄藏槍管及子彈
    之犯意，於96年12月下旬至97年2月間某日，在彰化縣彰化
    市○○路或金馬路某處，收受姓名年籍不詳、綽號「肉員」
    之成年男子所交付之土造金屬槍管1支及具有殺傷力之制式
    子彈8顆（均係口徑9mm制式子彈，採樣其中3顆試射，均可
    擊發，剩餘5顆）後，即自斯時起，未經許可而將前開槍管
    及子彈以夾鍊袋包裝後藏置在車牌號碼QH-2935號自小客車
    後車廂之低音喇叭音箱內，而未經許可寄藏前開槍管及子彈
    。嗣經警於98年3月4日15時45分許，依法搜索該QH-2935號
    自小客車之後車廂而查獲，並扣得前揭槍管、子彈及其所有
    用以包裝槍管及子彈用之夾鍊袋1個。
二、案經彰化縣警察局和美分局報告臺灣彰化地方法院檢察署檢
    察官偵查起訴。
    理  由
一、被告甲○○於準備程序中，先就前揭犯罪事實為有罪之陳述
    ，且所犯係死刑、無期徒刑、最輕本刑為3年以上有期徒刑
    以外之罪，經本院合議庭依刑事訴訟法第273條之1第1項之
    規定，裁定由受命法官獨任進行簡式審判程序，合先敘明。
二、上揭犯罪事實，迭據被告甲○○於偵查及本院審理中自白不
    諱，且扣案之槍管、子彈經送內政部警政署刑事警察局鑑定
    結果，認：「扣案槍管係土造金屬槍管；扣案子彈8顆，採
    樣3顆試射，均可擊發，認均具殺傷力。」，有該局出具之
    刑鑑字第0980038390號鑑驗書在卷可考。次按手槍之主要組
    成零件種類包括：槍管、槍身、槍機、撞針、轉輪、滑套、
    彈匣、擊錘，此為內政部86年11月24日（86）臺內警字第
    8670683號公告之內容，是本案扣得之土造金屬槍管1支，應
    屬槍砲之主要組成零件無訛。此外復有查獲現場照片7張附
    卷可稽，及土造金屬槍管1支、制式子彈5顆（原扣得8顆，
    採樣3顆試射，餘5顆）、夾鍊袋1個扣案可資佐證，顯見被
    告上開自白，核與事實相符。綜上，本案事證明確，被告上
    開犯行，堪予認定。
三、核被告甲○○所為，係犯槍砲彈藥刀械管制條例第13條第4
    項之非法寄藏槍砲之主要零件罪及同條例第12條第4項之非
    法寄藏子彈罪。被告以一個寄藏行為，同時寄藏前開槍管、
    子彈，而觸犯前揭2罪名，為想像競合犯，應依刑法第55條
    前段規定，從一重之非法寄藏槍砲主要零件罪處斷。再被告
    曾因妨害公務案件，經臺灣臺東地方法院以90年度訴字第20
    3號判決，判處有期徒刑1年2月確定，而其入監執行後，於
    94年1月28日執行完畢等情，有臺灣彰化地方法院檢察署刑
    案資料查註紀錄表及臺灣高等法院被告前案紀錄表各1份在
    卷可憑，則其於5年以內故意再犯本件有期徒刑以上之罪，
    為累犯，應依刑法第47條第1項之規定加重其刑。爰審酌被
    告明知未經主管機關許可，不得非法寄藏槍管及子彈，竟仍
    代友人保管寄藏，犯罪之動機雖屬可議，且對社會治安仍存
    有潛在之危險，惟其未曾以該等槍管、子彈犯罪，並未因此
    造成公眾或他人之現實惡害，犯罪情節尚非重大，並衡酌被
    告犯後坦承犯行，尚具悔意等一切情狀，量處如主文所示之
    刑，並就併科罰金刑部分，依刑法第42條第3項前段之規定
    ，諭知易服勞役之折算標準。扣案之土造金屬槍管1支及制
    式子彈5顆，均係違禁物，應依刑法第38條第1項第1款之規
    定，併予宣告沒收；另夾鍊袋1個，為被告所有供犯本案所
    用之物，業據被告供承在卷，應依刑法第38條第1項第2款之
    規定，宣告沒收；至扣案具有殺傷力之制式子彈3顆，經鑑
    驗機關試射後，彈頭與彈殼分離，已非屬違禁物，爰不另為
    沒收之諭知，附此敘明。
據上論斷，應依刑事訴訟法第273條之1第1項、第299條第1項前
段，槍砲彈藥刀械管制條例第12條第4項、第13條第4項，刑法第
11條前段、第55條、第47條第1項、第42條第3項前段、第38條第
1項第1款、第2款，判決如主文。
本案經檢察官余建國到庭執行職務。
中    華    民    國    98    年    7     月    17    日
                  臺灣彰化地方法院刑事第三庭
                                      法  官  紀佳良
以上正本證明與原本無異。
如不服本判決，應於收受判決後10日內向本院提出上訴書狀，並
應敘述具體理由；其未敘述上訴理由者，應於上訴期間屆滿後20
日內向本院補提理由書（均須按他造當事人之人數附繕本「切勿
逕送上級法院」）。
中    華    民    國    98    年    7     月    17    日
                                      書記官  林佑儒
附錄論罪科刑法條：
槍砲彈藥刀械管制條例第12條第4項：
未經許可，持有、寄藏或意圖販賣而陳列子彈者，處5年以下有
期徒刑，併科新台幣 300 萬元以下罰金。
槍砲彈藥刀械管制條例第13條第4項：
未經許可，持有、寄藏或意圖販賣而陳列第1項所列零件者，處6
月以上5 年以下有期徒刑，併科新台幣 300 萬元以下罰金。


司法院資訊處製作；財團法人民間司法改革基金會備份。
